臺灣嘉義地方法院刑事判決　　　　　　　　　　　　　九十三年度訴字第一三五號
　　公　訴　人　臺灣嘉義地方法院檢察署檢察官
　　被　　　告　甲○○
右列被告因違反毒品危害防制條例案件，經檢察官提起公訴（九十三年度毒偵字第一
九一號），本院判決如左：
    主  文
甲○○連續施用第一級毒品，累犯，處有期徒刑捌月。扣案第一級毒品海洛因壹包（
淨重零點零伍公克）沒收銷燬之；前開毒品外包裝（重零點貳捌公克）、注射針筒壹
支均沒收。
    事  實
一、甲○○前因違反槍砲彈藥刀械管制條例、偽造文書案件，經本院各判處有期徒刑
    一年十月、四月，定應執行刑二年確定，於民國九十年十二月二十五日假釋，刑
    期至九十一年八月二十九日屆滿，以已執行論，仍不知悔改。又因施用毒品案件
    ，經依本院八十九年度毒聲字第六０八號裁定送觀察、勒戒後，認無繼續施用毒
    品之傾向，業經臺灣嘉義地方法院檢察署檢察官於八十九年六月二十三日，以八
    十九年度毒偵字第六二一號不起訴處分確定，仍未戒除毒癮。嗣於五年內復基於
    概括犯意，自九十二年十一月上旬某日起，至同年二月十一日十一時三十分許回
    溯四至五日內之某時止，連續在嘉義市○○路七００號七樓一及自強街二五六巷
    二一弄二號住處，施用第一級毒品海洛因多次，為警於九十三年二月十一日，持
    搜索票在上開自強街址查獲，並扣得第一級毒品海洛因淨重零點零五公克及其所
    有供施用毒品之注射針筒一支。
二、案經嘉義市警察局移送臺灣嘉義地方法院檢察署檢察官偵查起訴。
    理  由
一、訊據被告甲○○否認有前揭施用毒品犯行，辯稱：伊因服用行政院國軍退除役官
    兵輔導委員會嘉義榮民醫院（下簡稱榮民醫院）戒毒藥物，因此驗尿有偽陽性反
    應，扣案毒品及注射針筒是戒毒之前施用毒品所用，怕家人發現藏起來，已經戒
    毒沒有再施用云云。經查：
  (一)被告前揭施用第一級毒品犯行，業經其於警詢時自承：「我自九十二年十一月初
    開始施用毒品」；於偵查中亦坦承：「從九十二年十一月初起‧‧‧是在自強街
    住處施用，每三、四天施打一次」等語均在卷可稽，且有其於偵查中自承施用毒
    品所用注射針筒壹支及毒品一包扣案可佐，雖被告辯稱查獲驗尿當時已戒毒，然
  被告所辯不足採信，詳如後述，按一般人施打海洛因後，於尿中檢出煙毒反應時
    效，須視施打量多少及個人代謝分泌情況而定，施打量多者，於施打後四、五日
    仍有可能檢出煙毒反應，施打少者，可能在二十四小時後，即難發現煙毒反應，
    有法務部調查局七十九年二月二十七日（七九）陸（一）四０二八八號函可參，
    本案被告經警於九十三年二月十一日十一時三十分許採尿送驗結果，確呈嗎啡（
    海洛因代謝物）陽性反應，此有嘉義市衛生局尿液檢驗報告（序號三一一六）及
    代號與真實姓名對照表各一份在卷可稽，且扣案毒品一包經送法務部調查局鑑定
    結果，確含第一級毒品海洛因成分，淨重零點零五公克（空包裝重零點二八公克
    ），此亦有該局調科壹字第一八０００一七三０號鑑定通知書一份在卷可按，被
    告前揭施用毒品犯行堪予認定。
  (二)被告雖以前揭情詞置辯，並辯稱於嘉義市○○街二五六巷二一弄二號住處戒毒云
    云，經本院向榮民醫院函查結果，被告長期因憂鬱症及失眠而染上使用海洛因惡
    習，於九十二年七月二十五日起至該院門診，斷續使用ＴｒａｍａｌＳＲ之戒癮
    用藥及合併安眠藥及抗憂鬱劑，ＴｒａｍａｌＳＲ之戒癮藥物可能會有陽性反應
，在九十三年二月十一日驗尿前，被告確實於九十三年一月五日至門診拿取十四
    日之戒毒藥物等情，有該院病歷摘要報告、處方箋明細一份及被告於九十三年三
    月十日所做血清海洛因檢驗報告單一份在卷。然被告除於警詢及偵查中坦承連續
    施用毒品犯行外，於本院審理時亦自承：於九十三年三月多開始沒有施打等語（
    見本院審判筆錄），且依榮民醫院前揭函附藥單明細，被告經搜索查獲驗尿前後
    ，醫院係分於九十三年一月五日給予被告ＴｒａｍａｌＳＲ一００ｍｇ處方十四
    天份；於同年二月十六日給予七天份，此有前揭箋處方明細在卷可佐，則被告一
    月五日至二月十六日再次獲得ＴｒａｍａｌＳＲ一００ｍｇ戒癮藥物之四十一日
    期間，被告僅有十四天份之前揭戒癮藥物可供服用，被告於二月十一日驗尿前是
    否仍有該戒癮藥物可供服用，已非無疑，且以被告由九十二年七月開始至九十三
    年三月長時間門診治療，仍繼續服用前揭戒癮藥物觀之，被告顯無強烈戒毒決心
    與意志，再參以扣案毒品海洛因一包及注射針筒一支均在被告所辯戒毒處所之自
    強街住處查獲，此有搜索票、扣押筆錄及扣押物品目錄表在卷可稽，顯見被告於
    戒毒期間仍繼續施用第一級毒品，前揭已戒毒無施用毒品之辯詞，無足採憑。其
    於本院審理時所陳查獲驗尿前仍有施用毒品之自白與事實相符，堪予採信。
  (三)被告前因施用毒品案件，經裁定送觀察、勒戒後，認無繼續施用毒品之傾向，業
    經臺灣嘉義地方法院檢察署檢察官於八十九年六月二十三日，以八十九年度毒偵
    字第六二一號不起訴處分確定，此有臺灣嘉義地方法院檢察署刑案資料查註紀錄
    表、臺灣高等法院被告全國前案紀錄表各一份在卷可參。被告於前案觀察、勒戒
    執行完畢後，五年內再犯施用第一級毒品之犯行，堪予認定。
二、查海洛因係毒品危害防制條例第二條第二項第一款所規定之第一級毒品，是核被
    告甲○○施用第一級毒品海洛因行為，係犯毒品危害防制條例第十條第一項施用
    第一級毒品罪。其持有上開第一級毒品海洛因行為，為施用行為所吸收，不另論
    罪。又被告多次施用第一級毒品海洛因犯行，時間緊接，方法相同，所犯係構成
    要件相同之罪名，顯係基於概括犯意反覆為之，應依連續犯規定以一罪論，並加
    重其刑。又被告前因違反槍砲彈藥刀械管制條例、偽造文書案件，經本院各判處
    有期徒刑一年十月、四月，定應執行刑二年確定，於九十年十二月二十五日假釋
    ，刑期至九十一年八月二十九日屆滿，以已執行論等情，有臺灣嘉義地方法院檢
    察署刑案資料查註紀錄表、臺灣高等法院被告全國前案紀錄表各一份附卷可按，
    其於有期徒刑執行完畢五年以內再犯本件有期徒刑以上之罪，為累犯，應依刑法
    第四十七條規定，遞加重其刑。爰審酌被告前曾經觀察、勒戒，仍繼續施用毒品
    ，無視毒品對於自身健康之戕害及國家對於杜絕毒品犯罪之禁令，惟查獲時已接
    受治療有戒毒動機，犯後態度良好等諸般情狀，量處如主文所示之刑，以資懲儆
    。扣案第一級毒品海洛因一包（淨重零點零五公克），依毒品危害防制條例第十
    八條第一項前段規定，應予沒收銷燬之；而至前開毒品海洛因外包裝（重零點二
    八公克）及注射針筒一支，係被告所有供犯罪所用之物，業據被告是認，已如前
    述，應依刑法第三十八條第一項第二款規定併予沒收之。
據上論斷，應依刑事訴訟法第二百九十九條第一項前段，毒品危害防制條例第十條第
一項、第二十三條第二項、第十八條第一項前段，刑法第十一條前段、第五十六條、
、第四十七條、第三十八條第一項第二款，判決如主文。
本案經檢察官陳昭廷到庭執行職務。
中      華      民      國    九十三    年      七      月    二十九    日
                              臺灣嘉義地方法院刑事第三庭
                                  審判長法官  沈  福  財
                                        法官  朱  美  璘
                                        法官  陳  端  宜
右正本證明與原本無異。
如不服本判決，應於判決送達後十日內向本院提出上訴狀( 應附繕本 )。告訴人或被
害人如對於本判決不服者，應具備理由請求檢察官上訴，其上訴期間之計算係以檢察
官收受判決正本之日期為準。
中      華      民      國    九十三    年      七      月    二十九    日
                                      書記官  李  佳  惠
附錄論罪科刑法條
毒品危害防制條例第十條第一項：
施用第一級毒品者，處六月以上五年以下有期徒刑。
